臺灣桃園地方法院民事判決　九十一年度重訴字第三二○號
　　原　　　告　安泰商業銀行股份有限公司
　　法定代理人　乙○○
　　訴訟代理人　丙○○
　　被　　　告　甲○○
右當事人間請求清償債務事件，本院判決如左：
    主      文
被告應給付原告如附表一所示之本金、利息及違約金。
訴訟費用由被告負擔。
    事      實
一、原告方面：
（一）聲明：如主文第一項所示。
（二）陳述：
      被告於民國八十八年七月六日，邀同訴外人張惠如擔任連帶保證人，向原告分
      別借款新台幣（下同）五百萬元及二百六十萬元，其中五百萬元部分約定利息
      自撥款日起二十四個月期間內，按年息百分之七點八固定計息，自撥款日起滿
      二十四個月後，按原告所訂基本放款利率加年息百分之零點三機動計息，二百
      六十萬元部分，利息按原告所訂之基本放款利率加年息百分之零點二機動計息
      【本件原告得請求全部給付時，基本放款利率為百分之八點二五，經分別加百
      分之零點三及加百分之零點二後，原告得請求之利率分別為百分之八點五五及
      百分之八點四五】，均約定自八十八年七月六日起至一０八年七月六日止，以
      每一個月為一期，依年金法計算月付金，按月平均攤還本息，如未按期攤還本
      息時，除仍按上開利率計息外，逾期在六個月以內者，按上開利率之百分之十
      ，逾期在六個月以上者，按上開利率百分之二十加付違約金。惟查其中五百萬
      元部分，被告僅攤還至九十年九月五日，二百六十萬部分僅攤還至九十年七月
      五日，尚分別結欠如附表一所示之本金、利息及違約金。迭經催討無效，依約
      定書第六條第一項第一款約定，本件借款視同全部到期，爰依消費借貸契約，
      提起本件訴訟。
（三）證據：提出借據影本二份、約定書影本、被告之戶籍謄本、安泰商業銀行放款
      牌告利率查詢單各一份、繳息明細單三紙、安泰商業銀行放款當期交易明細表
      四紙為證。
二、被告方面：
（一）聲明：駁回原告之訴。
（二）陳述：
      伊雖然有在原告所提出之二紙借據借款人欄處簽名，但是伊並不想簽名，是伊
      妻子的娘家施予伊壓力，而且伊並不知所簽係何文件，上開二筆借款亦均係訴
      外人張肇良拿去使用云云。
    理      由
壹、程序方面：
一、本件被告之住所雖在彰化縣彰化市○○里○○路十八號，惟依兩造於八十八年六
    月三十日訂立之約定書第十條約定，如有涉訟時，兩造同意以桃園地方法院為管
    轄法院，故本院有管轄權。
二、本件原告於起訴狀請求被告應給付原告如附表二所示之本金、利息及違約金；惟
    於本件訴訟進行中，將訴之聲明有關利息及違約金之請求減縮為如附表一所示，
    經查原告上開訴之聲明之減縮，係減縮應受判決事項之聲明，核與民事訴訟法第
    二百五十五條第一項第三款之規定相符，應予准許，合先敘明。
貳、實體方面：
一、本件原告主張之事實，業據其提出與所述相符之借據影本二份、約定書影本、安
    泰商業銀行放款牌告利率查詢單各一份、繳息明細單三紙、安泰商業銀行放款當
    期交易明細表四紙為證；被告對此並不爭執，惟抗辯稱：伊並不想簽名，是伊妻
    子的娘家施予伊壓力，而且伊簽名時不知所簽係何文件，所借款項亦係訴外人張
    肇良拿去使用云云。經查，本院核閱卷附原告所提之二紙借據，其上已明確記載
    「借據」二字，且於簽名欄上載有「借款人」三字，一般人應一望即知係借據，
    而被告自承伊教育程度為大學工業管理系畢業，以被告之教育程度應顯有辨認借
    據之能力，況被告亦自認伊有在上開借據借款人欄處簽名，其雖又抗辯稱：因伊
    妻子的娘家施予伊壓力云云，然此係屬其簽名之動機，尚不足以據此對抗原告；
    至被告另又抗辯借貸所得之金錢係訴外人張肇良（即被告配偶張惠如之兄）拿去
    使用云云，因上開二筆借款原告亦按借據第五條第一項之約定，將款項撥入被告
    在原告所開立之活期儲蓄存款帳戶（帳號：00000000000之二號）中
    ，有原告所提出之借據二紙及繳息明細單一紙附卷可稽，至被告為何將前開金錢
    任由訴外人張肇良使用，係屬其與訴外人張肇良間存在之法律關係，其亦不得執
    之對抗原告，是以被告前開抗辯，均不足採信，原告之前開主張應堪信為真實，
    從而原告依消費借貸契約之法律關係請求被告應給付原告如附表一所示之本金、
    利息及違約金，為有理由，應予准許。
二、據上論結，原告之訴為有理由，依民事訴訟法第七十八條，判決如主文。
中　　　華　　　民　　　國　　九十一　　年　　 十一　　 月　　十九　　　日
                              臺灣桃園地方法院民事第二庭
~B審判長法官　邱瑞祥
~B法　　　官　呂仲玉
~B法　　　官　張明儀
右為正本係照原本作成
如對本判決上訴須於裁定送達後二十日內向本院提出上訴狀
中　　　華　　　民　　　國　　九十一　　年　　 十一　　 月　　　二十　　日
~B法院書記官　黃文琪
